臺灣桃園地方法院刑事判決　　　　　　　　　　　　　九十年度易字第一九八四號
　　公　訴　人　臺灣桃園地方法院檢察署檢察官
　　被　　　告　戊○○
右列被告因傷害案件，經檢察官提起公訴（九十年度偵字第三四四九號），本院判決
如左：
        主  文
戊○○共同傷害人之身體，累犯，處有期徒刑伍月，如易科罰金，以參佰元折算壹日
。
        事  實
一、戊○○前曾於民國八十二年間因違反醫師法案件，經臺灣高等法院於八十四年四
    月二十九日以八十三年度上訴字第六六二二號判決判處有期徒刑一年確定，甫於
    八十六年五月十八日假釋交付保護管束期滿，以已執行完畢論，猶不知悔改，渠
    於八十九年十二月十日凌晨零時許，戊○○於飲酒後為女友王麗倩之事，連續九
    次撥打電話給甲○○，電話中因語氣不佳已引起雙方不悅，戊○○復於當日凌晨
    一時許，至甲○○設於桃園縣平鎮市○○路與環南路口之攤位找甲○○理論，適
    有乙○○、丁○○、丙○○等人在場，雙方進而發生口角爭執，戊○○憤而離去
    ，詎其於當日凌晨一時三十分許，夥同真實姓名年籍不詳之成年男子三名，共同
    基於傷害人身體之犯意聯絡，持鐵器、木棍等物，共同毆打甲○○、乙○○、丁○○及丙○○，致乙○○受有左手肘鈍挫傷、丙○○受有前額撕裂傷、左手尺骨
    骨折、左頸擦傷等傷害，甲○○、丁○○則未成傷。
二、案經乙○○、丙○○訴由桃園縣警察局平鎮分局報告台灣桃園地方法院檢察署檢
    察官偵查起訴。
        理  由
一、訊之被告戊○○固坦承於前揭時地與被害人甲○○、乙○○、丁○○及丙○○發
    生爭執之事實不諱，然矢口否認涉有前揭傷害犯行，辯稱：係遭被害人等人誣陷
    ，伊係遭被害人等人毆打，伊並未教唆朋友毆打被害人等人云云。惟查：右揭犯
    罪事實，業據被害人甲○○、乙○○、丁○○、丙○○分別指述稽詳，甲○○證
    稱：「十二月九日晚上十點多，丁○○打電話給王麗倩，結果是戊○○接的，他
    說那麼晚了，叫我女朋友出去做什麼，後來盧以為他女朋友跑到我那裡，他就過
    來，我就跟他拉扯，他就跑了，我有受傷，可是我也不想告他，後來他就在離我
    們約一百公尺遠的地方打電話，打了約十分鐘，後來他就倒車回來，還有一台黑
    色、一台白色的車過來，有三人下來，其中有一人問被告要打何人，他說全打，
    那三人打乙○○、丁○○、丙○○，我跟被告在互毆。」，乙○○證稱：「被告
    從後車廂拿鐵棒、木棍，我不知道幾支，就打我們三人，打完他們就跑了。」、
    「用棍子打我的手，又從後面打我後腳跟」，丙○○證稱：「當天我十二點多到
    那裡，被告他們拿鐵棒、木棍打我們，我不知道他們是拿什麼打我，總共拿四支
    ，有一人拿二支、其他二人各拿壹支，他們到白色車廂拿棍子，其中有一人問被
    告打何人，被告說全打。」、「拿二根棍棒打我手，又打我額頭、頸部。」等語
    （見本院九十年十月十一日審理筆錄）。核與證人即當場目擊之劉文生證述：伊
    當天發現他們在吵架，並目擊打架過程，「盧要開車走，說『有種不要走』沒多
    久車子逆向行駛，又一來一往不到五分鐘時間，見一朋友下車，該朋友綽號叫掃
    把，亦有人叫阿祥，尾隨又有二台轎車至，黑色停前面，白色停中間，有三個男
    子至白色車子行李廂取東西，之後喊打」（見偵查卷第四十頁）等語屬實，而被
    害人乙○○受有左手肘鈍挫傷、丙○○受有前額撕裂傷、左手尺骨骨折、左頸擦
    傷等傷害復有診斷證明書二紙附卷可稽，稽之渠等傷勢不輕，衡諸常情，如非「
    多人」共同「攜械」圍毆，實難僅憑被告一人徒手即可造成該等傷害，是被害人
    前揭所稱被數人毆打之經過自堪採信。再參諸被告自承：伊與被害人等人「認識
    六、七年，我常常去那裡，當天我載我女朋友回去，經過那裡，我去那裡找他們
    喝酒」乙節，被害人等人當無設詞誣陷之可能。至於證人甲○○雖於偵查中對被
    告提出傷害告訴，惟其所提出九十年三月十六日就診之診斷證明書一紙，實無以
    證明係遭被告於八十九年十二月十日毆打所致，證人甲○○復未能提出具體事證
    以佐其說，是被告此部分應無成立傷害罪之餘地，附此敘明。再者，證人鄭春欽
    、己○○雖到庭證稱被告當天有叫計程車之事實，然稽之卷附通聯記錄所載，上
    開通話記錄均係在被告與證人甲○○於電話中發生爭執之前，尚難認與本案有關
    ，亦附此說明。
二、查被告行為後刑法第四十一條易科罰金之規定，已於九十年一月四日修正，並經
    總統於同年月十日公布，業於同年月十二日生效，修正後得易科罰金之規定，由
    最重本刑三年以下有期徒刑之罪，修正為五年以下有期徒刑之罪，兩者相較，以
    新法較有利於被告，依刑法第二條第一項前段規定，應適用新法處斷。核被告戊○○所為，係犯刑法第二百七十七條第一項之普通傷害罪。又被告一傷害行為，
    致使被害人乙○○、丙○○受傷，為想像競合犯，應依刑法第五十五條之規定，
    從一罪處斷。被告與真實姓名年籍不詳之成年男子三人間就上開犯行，有犯意之
    聯絡及行為之分擔，皆為共同正犯。被告前曾於八十二年間因違反醫師法案件，
    經臺灣高等法院於八十四年四月二十九日以八十三年度上訴字第六六二二號判決
    判處有期徒刑一年確定，甫於八十六年五月十八日假釋交付保護管束期滿，以已
    執行完畢論，此有台灣高等法院被告全國前案記錄表在卷可參，其於五年內再犯
    本件有期徒刑以上之罪，為累犯，應依刑法第四十七條規定加重其刑。爰審酌被
    告素行、品行、動機、與被害人間均為舊識、被害人所受傷勢程度等一切情狀，
    量處如主文所示之刑，並諭知易科罰金之折算標準。
三、被告傷害被害人乙○○、丙○○所用之鐵器、木棒等物並未扣案，亦乏證據證明
    係被告或其他共犯所有，與刑法第三十八條第三項「屬於被告所有」之沒收要件
    有間，不在得以沒收之列，併予敘明。
據上論斷，應依刑事訴訟法第二百九十九條第一項前段，刑法第二條第一項前段、第
二十八條、第二百七十七條第一項、第五十五條、第四十七條、修正後第四十一條第
一項前段，罰金罰鍰提高標準條例第一條前段、第二條，判決如主文。
本案經檢察官王以文到庭執行職務。
中　　　華　　　民　　　國　　九十一　　年　　　二　　　月　　二十一　　日
                                臺灣桃園地方法院刑事第一庭
                                    法  官  陳  永  來
如不服本判決，應於判決送達後十日內向本院提出上訴狀( 應附繕本 )，上訴於
臺灣高等法院。
附論罪科刑依據之法條：
刑法第二百七十七條
傷害人之身體或健康者，處三年以下有期徒刑，拘役或一千元以下罰金。
犯前項之罪，因而致人於死者，處無期徒或七年以上有期徒刑，致重傷者，處三年以
上、十年以下有期徒刑。
